臺灣臺中地方法院刑事判決　　　　　　　　　　　　　九十年度易字第三八八四號
　　公　訴　人　台灣台中地方法院檢察署檢察官
　　被　　　告　甲○○
右列被告因違反著作權法案件，經檢察官提起公訴（九十年度偵字第２０３６４號）
，本院判決如左：
    主  文
甲○○以明知為侵害著作權之物而意圖營利而交付之方法侵害他人之著作權為常業，
處有期徒刑壹年肆月，併科罰金新台幣貳拾萬元，罰金如易服勞役，以罰金總額與陸
個月之日數比例折算壹日。
扣案如附表所列侵害他人之著作權之音樂CD陸佰參拾陸片，均沒收。
    事      實
一、甲○○明知附表所列之歌曲，係滾石國際音樂股份有限公司（下稱滾石公司）、
    華納國際音樂股份有限公司、上華國際企業股份有限公司、福茂唱片音樂股份有
    限公司、科藝百代股份有限公司、新力哥倫比亞音樂股份有限公司、博德曼股份
    有限公司、豐華唱片股份有限公司、環球國際唱片股份有限公司、艾迴股份有限
    公司、魔岩唱片股份有限公司等十一家公司所享有音樂著作權之錄音著作，竟自
    民國九十年肆月中旬某日起，向不詳姓名綽號「小胖」之男子，以每片新台幣（
    下同）十八元之低價，購入擅自重製附表所列之歌曲之盜版音樂CD，而基於侵害
    他人著作權營利為常業之犯意，自彼時起於每星期六、日或其他有空之時期，在
    台中縣沙鹿鎮○○街五十九號前或台中縣沙鹿鎮○○路清雲巷十二號住處附近設
    攤，以每片盜版音樂CD一百元之價格，買一送一之方式，販賣予不特定之顧客，
    以此方法侵害他人之著作權，並以所賺取之利潤維持生活。嗣於九十年十一月十
    日十時三十分許，為警在台中縣沙鹿鎮○○街五十九號前查獲，並扣得如附表所
    列侵害滾石公司等十一家公司著作權之盜版音樂CD５２１片及侵害其他著作權人
    著作權之盜版音樂CD１１５片。
二、案經滾石公司等十一家公司訴由內政部警政署保安警察第二總隊第三大隊報請臺
    灣臺中地方法院檢察署檢察官偵查起訴。
    理      由
一、右開犯罪事實，已據被告甲○○於警訊及檢察官初次偵查訊問時坦承不諱，核與
    被害人滾石公司等十一家公司之告訴代理人乙○○指訴之情節相符，並有告訴人
    所提出之被侵害錄音著作權之封面外標及公司執照、營利事業登記證在卷可稽及
    有扣案之盜版音樂CD６３６片可證，事證明確，被告犯行堪以認定。被告於本院
    審理時雖辯稱其僅販賣盜版之音樂CD至九十年六月間，其後就未再販賣，警察於
    九十年十一月十日查獲本件之時，其並未在現場販賣，所查獲之盜版音樂CD 不
    知是何人所有，其是在隔壁與人聊天，而被警察叫往該處，並要其承認是其所販
    賣云云。然查被告曾於九十年二月間因同類違反著作權法案件，經法院判處有期
    徒刑三月，緩刑二年，甫於九十年四月一日確定，此有台灣高等法院被告全國前
    案紀錄表在卷可稽，並為被告所是承，其已知該項行為係違法，若當日非其在該
    處販賣，其當無供承犯行之理，是其所為辯解，乃屬事後推諉卸責之詞，不足採
    信。
二、查被告供稱每星期六、日或其他有空之時期就擺攤販賣盜版之音樂CD，並稱因缺
    錢所以販賣盜版之音樂CD，是其顯然以販賣盜版之音樂CD所得維持生活，而以此
    為常業。核被告所為，係犯著作權法第九十四條之罪。公訴人認被告係犯同法第
    九十三條第三款之罪，為連續犯，尚有未洽，起訴法條應予變更。查被告長期販
    賣盜版之音樂CD，嚴重侵害著作權人之權益，而本件查扣之盜版音樂CD達６３６
    片，數量非少，足見被告所為情節重大，應從重量刑。爰審酌被告犯罪之動機、
    目的、手段、所生之危害及其品行、智識程度與犯罪後之態度等一切情狀，量處
    如主文所示之刑，並諭知易服勞役之折算標準。扣案之盜版音樂CD６３６片，為
    被告所有供犯罪所用之物，併予宣告沒收。
據上論斷，應依刑事訴訟法第二百九十九條第一項前段、第三百條，著作權法第九十
四條，刑法第十一條前段、第四十二條第三項、第三十八條第一項第二款，罰金罰鍰
提高標準條例第二條，判決如主文。
中      華      民      國      九十一    年      一      月  十八      日
                                台灣台中地方法院刑事第一庭
                                    法  官    李添興
右正本證明與原本無異。
如不服本判決，應於判決送達後十日內向本院提出上訴狀，上訴於臺灣高等法院臺中
分院( 須附繕本 )。
                                     書記官
中      華      民      國      九十一    年      一      月  十八      日
